【裁判字號】    92,訴,3
【裁判日期】    920603
【裁判案由】    公共危險
【裁判全文】
臺灣澎湖地方法院刑事判決                              九十二年度訴字第三號
    公  訴  人  臺灣澎湖地方法院檢察署檢察官
    被      告  乙○○
右列被告因公共危險案件，經檢察官提起公訴（九十一年度偵字第五九０號），本院
判決如左：
    主  文
乙○○駕駛動力交通工具肇事，致人受傷而逃逸，累犯，處有期徒刑拾月。
    事  實
一、乙○○曾於民國八十八、九十一年間，因酒後駕車公共危險案件，經本院判處有
    期徒刑二月、三月確定，分別於八十九年二月二十二日、九十一年十月十七日執
    行完畢，猶不知悔改，於九十一年十月二十日晚上九時二十分許，騎乘牌照號碼
    ＰＸＤ─三三九號重型機車沿澎湖縣馬公市○○路由東往西方向行駛，途經新店
    路與永壽街口時，不慎追撞同向前方推手推車行走之甲○○，甲○○因之跌倒在
    地，受有左腳脛骨骨折、右手橈骨骨折及頭部外傷併臉部撕裂等傷害（過失傷害
    部份未據告訴），乙○○肇事後，未查看甲○○受傷情形，隨即逃逸離開現場。
二、案經澎湖縣警察局馬公分局報告臺灣澎湖地方法院檢察署檢察官偵查起訴。
    理  由
一、訊據被告乙○○矢口否認有何肇事致人受傷後逃逸之犯行，辯稱：伊因機車失控
    滑倒，不知有無撞到人或物，伊騎車摔倒後，隨即扶正機車離開現場云云。惟查
    ，被害人甲○○於推手推車時，遭被告乙○○騎乘機車自後追撞而受傷倒地，乙
    ○○肇事後未查看其受傷情形，隨即逃逸離開現場一節，業據被害人甲○○於警
    詢中證述明確，復有道路交通事故調查報告表、處理車禍肇事調查報告表、驗傷
    單各一紙及現場比對照片八幀等在卷可證，被告乙○○追撞推手推車行走之甲○
    ○並致其受傷非輕，衡諸常情，被告乙○○自明知已生肇事傷人之結果，詎竟未
    予查看逕自掉頭離去，其有肇事致人受傷而逃逸之情事，至為灼然。被告辯稱不
    知有無碰撞到人或物云云，要屬事後卸責之詞，不足採信。事證明確，被告犯行
    堪以認定。
二、核被告所為，係犯刑法第一百八十五條之四之駕駛動力交通工具肇事致人受傷而
    逃逸罪。被告曾於八十八、九十一年間，因酒後駕車公共危險案件，經本院判處
    有期徒刑二月、三月確定，分別於八十九年二月二十二日、九十一年十月十七日
    執行完畢，有台灣高等法院被告全國前案紀錄表可按，其於五年內再犯本件有期
    徒刑之罪，係屬累犯，應加重其刑。爰審酌被告於夜間騎車肇事致被害人受傷嚴
    重，竟置之不顧，陷被害人之生命安全於險境，惡性非輕，公訴人求予判處被告
    有期徒刑二年，並非無見，惟另審酌被告犯後已賠償被害人甲○○之醫療費用等
    損害，此據被害人甲○○於偵查中供明在卷，態度尚佳等一切情狀，量處被告如
    主文所示之刑。
據上論斷，應依刑事訴訟法第二百九十九條第一項前段，刑法第一百八十五條之四、
第四十七條，判決如主文。
本案經檢察官王鑫健到庭執行職務
中    華    民    國      九十二        年       六        月    三     日
                               臺 灣 澎 湖 地 方 法 院 刑 事 庭
                                     法    官  陳     順     輝
右正本證明與原本無異。
如不服本判決，應於判決送達後十日內，向本院提出上訴狀（須附繕本）。
中    華    民    國      九十二        年       六        月    六     日
                                     書 記 官  莊     茹     茵
附錄：本判決論罪科刑法條：
刑法第一百八十五條之四：
駕駛動力交通工具肇事，致人死傷而逃逸者，處六月以上五年以下有期徒刑。


司法院資訊處製作；財團法人民間司法改革基金會備份。
